【裁判字號】    98,審易,275
【裁判日期】    980313
【裁判案由】    竊盜
【裁判全文】
臺灣高雄地方法院刑事判決             98年度審易字第275號
公  訴  人  臺灣高雄地方法院檢察署檢察官
被      告  丙○○
上列被告因竊盜案件，經檢察官提起公訴（97年度偵字第33661
、34821號），本院判決如下：
    主  文
丙○○共同竊盜，累犯，處拘役伍拾伍日，如易科罰金，以新臺
幣壹仟元折算壹日。又攜帶兇器竊盜，累犯，處有期徒刑玖月。
    事  實
一、丙○○前因詐欺、毒品危害防制條例、搶奪、竊盜等案件，
    經法院分別判處有期徒刑4 月、1 年、1 年6 月、4 月確定
    ，再經合併定應執行之刑為有期徒刑2 年11月，嗣因適用中
    華民國九十六年罪犯減刑條例，前開各罪分別經減為有期徒
    刑2 月、6 月、9 月、2 月，且經合併定應執行之刑為有期
    徒刑1 年5 月又15日，於民國96年11月30日減刑後縮刑期滿
    執行完畢（構成累犯）。詎不知悔改，猶分別為下述犯行：
(一)與真實姓名、年籍不詳，綽號「阿文」之成年男子，共同基
    於意圖為自己不法所有之犯意聯絡，推由丙○○騎乘車牌號
    碼187-CYY 號重型機車（下稱前開機車）搭載「阿文」，於
    97年9 月24日10時10分許，前去址設高雄縣大寮鄉○○街73
    號之房屋前方，再推由「阿文」以徒手之方式，竊取甲○○
    所有，置於該房屋騎樓處之輪胎1 組（價值新臺幣〔下同〕
    6,000 元）得手後，始終在旁把風之丙○○復以前開機車搭
    載「阿文」及甫竊得之輪胎離去現場。嗣為目擊全情之甲○○鄰居黃武弘記下前開機車之車牌號碼，報警調閱路口監視
    器畫面循線查悉全情。
(二)另萌意圖為自己不法所有之犯意，騎乘前開機車攜帶客觀上
    足對人之生命、身體、安全構成威脅，具有危險性而可供兇
    器使用之斜口鉗1 支，於97年11月30日12時許，抵達丁○○
    位於高雄縣仁武鄉○○村○○路20巷36號房屋（下稱前開房
    屋）後方之防火巷內，並以前開斜口鉗剪斷丁○○所有分離
    式冷氣機連接銅線上方之手法（毀損部分未據告訴，又該連
    接銅線下方與室外機連接處原已遭人切斷而處於懸空之狀態
    ，下同），竊取2 分連接銅線1 條得手。進於接續裁切另條
    4 分連接銅線之過程中，因聲響過大驚動丁○○走出屋外察
    看，丙○○見狀乃將甫竊得之2 分連接銅線1 條留在現場，
    且未理會丁○○之攔阻，即逕自騎乘前開機車攜帶前開斜口
    鉗逃離現場。嗣丁○○記下前開機車之車牌號碼報警循線查
    悉全情。
二、案經高雄縣政府警察局林園分局、仁武分局分別報請臺灣高
    雄地方法院檢察署檢察官偵查起訴。
    理  由
壹、證據能力方面
    本判決所引用之證據資料（詳後引用之各項證據），其中係
    屬傳聞證據部分，縱無刑事訴訟法第159 條之1 至第159 條
    之4 或其他規定之傳聞證據例外情形，亦因被告丙○○及檢
    察官均已於本院審理期日中，明示同意作為證據使用；本院
    審酌卷內並無事證顯示各該陳述之作成時、地與週遭環境，
    有何致令陳述內容虛偽、偏頗之狀況後，也認為適當，依刑
    事訴訟法第159 條之5 第1 項之規定，為傳聞法則之例外，
    應有證據能力。
貳、實體方面
一、訊據被告丙○○對於事實欄（一）所示之犯行坦承不諱；惟
    就事實欄（二）所示部分，則僅承認其曾以徒手方式搖晃證
    人丁○○所有、下方原屬懸空狀態之連接銅線，試圖加以竊
    取未果等情，而辯稱：當天我確實想過要竊取丁○○所有之
    2 條連接銅線，但我並未攜帶、使用斜口鉗或任何工具，只
    是徒手搖晃連接銅線，因為無法搖斷該等連接銅線之上方連
    接處，是以暫罷手擬騎乘前開機車返回住處拿取適用工具，
    並在離去現場途中碰見丁○○云云。經查：
(一)事實欄（一）所示之竊盜犯行，業經被告於本院審理中坦承
    不諱，核與證人甲○○、黃武弘之警詢中陳述相符，並有路
    口監視器畫面翻拍照片、現場蒐證照片等件在卷足憑，堪認
    被告此部分之審理中自白核與事實相符，可資採為認定犯罪
    事實之依據，事證明確，犯行堪以認定。
(二)就事實欄（二）所示之竊盜犯行方面
  1.被告於97年11月30日12時許，在前開房屋後方之防火巷內，
    企圖行竊丁○○所有、下方原已遭切斷而懸空之連接銅線2
    條，且已然著手於竊盜犯行之實施，嗣屋主丁○○聽聞聲響
    而走出屋外察看，並親見被告逕自騎乘前開機車逃離現場之
    經過，乃記下前開機車之車牌號碼報警循線查獲被告等節，
    為被告坦言在卷，且經證人丁○○於警詢中證述明確，並有
    現場照片4 張在卷可稽，自均堪認定。
  2.證人丁○○於本院審理中證稱：當天（指97年11月30日）是
    星期天，約中午時，我正準備要洗衣服，忽然聽見鐵皮屋外
    有很大聲的碰撞聲，就走出屋外查看，發現被告在防火巷處
    ，且手上握有1 支紅色把手的斜口鉗，經我出言詢問、攔阻
    ，被告僅表示：「我看你的銅線搖搖晃晃的，我幫你剪…」
    等語即逕自騎乘機車離開，我才發現我所有的2 條連接銅線
    之中，管徑較小也就是2 分的該條，上方連接處已經全然斷
    裂，另一條管徑較大的4 分連接銅線，上方也呈現半斷裂狀
    態，且該2 條連接銅線的斷面均很整齊，而2 條連接銅線間
    僅纏有乙條小束管，任何人均得直接取走該管徑較小的2 分
    連接銅線，我懷疑是被告下手行竊的，乃記下被告之車牌號
    碼報警等語明確。本院經核證人丁○○與被告先前互不相識
    ，衡情斷無惡意曲辭誣陷被告之理；再者，證人丁○○所述
    內容，核與前開現場照片顯示：被告擬行竊2 條連接銅線之
    上方聯接處，其一已全然斷裂，另一則呈現半斷狀態，且各
    該斷面俱屬平整，顯係使用工具加以裁剪者，斷非徒手所得
    為之；又該條已全然斷裂之連接銅線，與尚未全然斷裂之該
    條連接銅線間，僅纏有乙條極細之束管，顯然無礙於常人即
    刻取走該條2 分連接銅線各節，均相一致，足見證人丁○○
    首開所述自均合於事實而可堪採信，被告於事實欄（二）所
    示時、地行竊時，乃係持有斜口鉗1 支資為工具而藉以裁剪
    丁○○所有之連接銅線，並已然順利剪斷2 分連接銅線1 條
    而予竊取得手，進於接續裁剪另條4 分連接銅線過程中，方
    因聲響過大致驚動丁○○走出屋外察看之故而告罷手甚明；
    被告空言辯稱其乃徒手犯下本案且尚未順利行竊得手，俱顯
    非實在，無足採取。
  3.綜上，事證明確，被告此部分犯行亦堪認明。
二、論罪
(一)被告關於事實欄（一）所為，係犯刑法第320 條第1 項之竊
    盜罪。被告就此部分犯行，與「阿文」存有犯意聯絡、行為
    分擔，均應論以共同正犯。
(二)按前開經剪斷之2 分連接銅線常人均得輕易取走，業如前述
    ，自應認被告於剪斷該連接銅線上方連接處之際，即已將之
    置於自己實力支配下，竊盜已告既遂無訛，尚不因被告於案
    發後係將該連接銅線留置於現場而異。又按刑法第321 條第
    1 項第3 款之攜帶兇器竊盜罪，係以行為人攜帶兇器竊盜為
    其加重條件，此所謂兇器，其種類並無限制，凡客觀上足對
    人之生命、身體、安全構成威脅，具有危險性之兇器均屬之
    ，且祇須行竊時攜帶此種具有危險性之兇器為已足，並不以
    攜帶之初有行兇之意圖為必要（最高法院79年臺上字第5253
    號判例意旨參照）；查被告執犯本案之斜口鉗1 支既足供剪
    斷金屬製之2 分連接銅線使用，亦經本院認明如前，顯見該
    工具質地堅硬且係屬銳利，而在客觀上足對人之生命、身體
    、安全構成威脅，具有危險性，可供兇器使用，被告竟執以
    犯事實欄（二）所示之竊盜犯行，則其此部分所為，應係犯
    刑法第321 條第1 項第3 款之攜帶兇器竊盜既遂罪，檢察官
    疏未慮及被告係攜帶斜口鉗犯之，並已將2 分連接銅線置於
    自己實力支配下等節，因認被告此部分僅係涉犯刑法第320
    條第3 項、第1 項之（普通）竊盜未遂罪，尚有未合，惟二
    者之基本社會事實同一，本院自得變更起訴法條予以審理。
(三)被告前經事實欄所示徒刑之宣告及執行完畢，有臺灣高等法
    院被告前案紀錄表1 份在卷足稽，被告於該徒刑執行完畢後
    ，5 年以內故意再犯本案有期徒刑以上之各罪，均應論以累
    犯，並加重其刑。
(四)被告所犯前開2 罪間，犯意各別，行為互殊，應分論併罰。
三、本院審酌被告前迭因竊盜等財產犯罪經徒行之宣告及執行，
    已如前述，卻不知悔改再犯本案之2 次竊盜犯行，恣意侵害
    他人之財產權益，實屬不該；又其就事實欄（二）所示之該
    次竊盜犯行，乃係攜帶兇器犯之，對於他人生命、身體之安
    全，復已造成威脅，更非可輕恕。惟念被告於本院審理中業
    知全然坦承事實欄（一）所示之竊盜犯行，且該次犯行之手
    段係屬平和；另就事實欄（二）所示之竊盜犯行，被告乃將
    竊得之物品置於現場致實際上毫無所得，且該次犯行所生實
    害核亦屬輕微等一切情狀，爰分別量處如主文各所示之刑，
    並依被告之經濟狀況各節（參見被告警詢筆錄「受詢問人欄
    」之記載），就所處拘役刑之部分，諭知以1,000 元折算1
    日之易科罰金折算標準。
四、被告執犯事實欄（二）所示竊盜犯行之斜口鉗1 支尚非違禁
    物，且卷內亦無明確事證顯示該工具係屬被告所有，本院自
    無由為沒收之宣告。
據上論結，應依刑事訴訟法第299 條第1 項前段、第300 條，刑
法第28條、第320 條第1 項、第321 條第1 項第3 款、第47條第
1 項、第41條第1 項前段，刑法施行法第1 條之1 ，判決如主文
。
本案經檢察官乙○○到庭執行職務。
中    華    民    國    98    年    3     月    13    日
                  刑事第七庭  法  官  莊珮吟
以上正本證明與原本無異。
如不服本判決應於收受本判決後10日內向本院提出上訴書狀，並
應敘述具體理由，如未敘述上訴理由者，應於上訴期間屆滿後20
日內補提理由書狀於本院（均須按他造當事人之人數附繕本）「
切勿逕送上級法院」。
中    華    民    國    98    年    3     月    13    日
                              書記官  黃勤涵
◎附錄本案所犯法條：
《刑法第320 條第1 項》
意圖為自己或第三人不法之所有，而竊取他人之動產者，為竊盜
罪，處5 年以下有期徒刑、拘役或500 元以下罰金。
《刑法第321 條第1 項第3 款》
犯竊盜罪而有左列情形之一者，處6 月以上、5 年以下有期徒刑
：
三、攜帶兇器而犯之者。
《刑法施行法第1 條之1 》
中華民國94年1 月7 日刑法修正施行後，刑法分則編所定罰金之
貨幣單位為新臺幣。
94年1 月7 日刑法修正時，刑法分則編未修正之條文定有罰金者
，自94年1 月7 日刑法修正施行後，就其所定數額提高為30倍。
但72年6 月26日至94年1 月7 日新增或修正之條文，就其所定數
額提高為3 倍。


司法院資訊處製作；財團法人民間司法改革基金會備份。
